*MOLTIPLICATORE PARALLELO

.option filetype=ascii

**************************
***CARICAMENTO LIBRERIE***
.INCLUDE ST65LIKE_cell_library_v2020_1.net
.INCLUDE 16nm_HP.pm

**************************
***DEFINIZIONE DEI PARAMETRI GLOBALI***
.PARAM Lmin=51.71336n
.PARAM Wmin=36.05883n
.PARAM XXX=1
.PARAM tr=50p

**************************
***DEFINIZIONE DEI SOTTOCIRCUITI***
.subckt PART_SUB 0 Vdd out0 out1 out2 out3 xin0 xin1 xin2 xin3 y XX=1
	xand0 0 Vdd out0 xin0 y AND2_SUB XX=XXX
	xand1 0 Vdd out1 xin1 y AND2_SUB XX=XXX
	xand2 0 Vdd out2 xin2 y AND2_SUB XX=XXX
	xand3 0 Vdd out3 xin3 y AND2_SUB XX=XXX
.ends

.subckt RCA_SUB 0 Vdd sum0 sum1 sum2 sum3 cout3 cin0 ain0 ain1 ain2 ain3 bin0 bin1 bin2 bin3 XX=1 
	xfa0 0 Vdd sum0 cout0 0 ain0 bin0 FA_SUB XX=XXX
	xfa1 0 Vdd sum1 cout1 cout0 ain1 bin1 FA_SUB XX=XXX
	xfa2 0 Vdd sum2 cout2 cout1 ain2 bin2 FA_SUB XX=XXX
	xfa3 0 Vdd sum3 cout3 cout2 ain3 bin3 FA_SUB XX=XXX
.ends 

***numeroOut= uscita schiera di porte and
***snumero znumero= uscita sommatori
.subckt MP_SUB 0 Vdd z0 z1 z2 z3 z4 z5 z6 z7 c0 xin_0 xin_1 xin_2 xin_3 yin_0 yin_1 yin_2 yin_3 XX=1
	xpart0 0 Vdd z0    0out1 0out2 0out3 xin_0 xin_1 xin_2  xin_3  yin_0 PART_SUB XX=XXX
	xpart1 0 Vdd 1out0 1out1 1out2 1out3 xin_0 xin_1 xin_2  xin_3  yin_1 PART_SUB XX=XXX
	xadd0  0 Vdd z1    s1    s2    s3    c3   c0   0out1 0out2 0out3 0 1out0 1out1 1out2 1out3 RCA_SUB XX=XXX
	xpart2 0 Vdd 2out0 2out1 2out2 2out3 xin_0 xin_1 xin_2  xin_3  yin_2 PART_SUB XX=XXX
	xadd1  0 Vdd z2    s4    s5    s6    c6   c0   s1    s2    s3   c3 2out0 2out1 2out2 2out3 RCA_SUB XX=XXX
	xpart3 0 Vdd 3out0 3out1 3out2 3out3 xin_0 xin_1 xin_2  xin_3  yin_3 PART_SUB XX=XXX
	xadd2  0 Vdd z3    z4    z5    z6    z7   c0   s4    s5    s6   c6 3out0 3out1 3out2 3out3 RCA_SUB XX=XXX
.ends

**************************
***DICHIARAZIONE DEL COMPONENTI***
xmp 0 Vcc Xz0 Xz1 Xz2 Xz3 Xz4 Xz5 Xz6 Xz7 Xc0 Xx0 Xx1 Xx2 Xx3 Xy0 Xy1 Xy2 Xy3 MP_SUB XX=XXX

**************************
***COMANDI DI SIMULAZIONE***
.PRINT tran V(A0) V(B0) V(A1) V(B1) V(S0) V(S1) V(S2) V(S3)
.TRAN 0.1p 500p

**************************
V0 x0 0 PWL(0 0 820p 0) ; A0 = 0
*V0 x0 0 PWL(0 0 5p 0 6p 1 820p 1); A0 = 1

V1 x1 0 PWL(0 0 820p 0); A1 = 0
*V1 x1 0 PWL(0 0 5p 0 6p 1 820p 1); A1 = 1

V2 y0 0 PWL(0 0 820p 0); B0 = 0
*V2 y0 0 PWL(0 0 5p 0 6p 1 820p 1); B0 = 1

V3 y1 0 PWL(0 0 820p 0); B1 = 0
*V3 y1 0 PWL(0 0 5p 0 6p 1 820p 1); B1 = 1

V4 x2 0 PWL(0 0 820p 0) ; A2 = 0
*V4 x2 0 PWL(0 0 5p 0 6p 1 820p 1); A2 = 1

*V5 x3 0 PWL(0 0 820p 0); A3 = 0
V5 x3 0 PWL(0 0 5p 0 6p 1 820p 1); A3 = 1

V6 y2 0 PWL(0 0 820p 0); B2 = 0
*V6 y2 0 PWL(0 0 5p 0 6p 1 820p 1); B2 = 1

*V7 y3 0 PWL(0 0 820p 0); B3 = 0
V7 y3 0 PWL(0 0 5p 0 6p 1 820p 1); B3 = 1

V_dd Vcc 0 1
.end
